【裁判字號】    95,聲,916
【裁判日期】    951229
【裁判案由】    發還提存物
【裁判全文】
臺灣彰化地方法院民事裁定  95年度聲字第916號
聲  請  人  國泰世華商業銀行股份有限公司
法定代理人  乙○○
代  理  人  丙○○
相  對  人  廖美玲即廖賜寶之遺產管理人
相  對  人  甲○○○○○○○
上列聲請人聲請返還擔保金事件，本院裁定如下：
    主  文
本院九十四年度存字第一二四五號提存事件聲請人所提存之擔保
金中央政府建設公債八十六年度甲類第四期登錄債券，金額為新
台幣壹佰捌拾萬元，准予返還。
    理  由
一、本件聲請意旨略以：聲請人與相對人間假扣押事件，聲請人
    前遵本院90年度裁全字第254號民事裁定為擔保假扣押，曾
    提供中央政府建設公債83年度甲類第3期債票新臺幣1,800,
    000元為擔保金，以本院90年度存字第184號提存事件提存在
    案，並對相對人之財產聲請假扣押 (90執全字第182號)，嗣
    經本院以94年度裁全聲字第12號裁定准予變換提存面額相同
    之中央政府建設公債86年度甲類第4期登錄債券 (94年存字
    第1245號)。茲因聲請人已聲請本院以94年度裁全字第4607
    號民事裁定撤銷前開假扣押裁定，並撤回上開假扣押之執行
    ，且定21日以上之期間，催告受擔保利益人即相對人行使權
    利，因相對人逾期仍未行使權利，爰依民事訴訟法第104 條
    第1項第3款規定，聲請返還擔保金等語。
二、按訴訟終結後，供擔保人證明已定20日以上之期間，催告受
    擔保利益人行使權利而未行使者，法院應依供擔保人之聲請
    ，以裁定命返還其提存物，民事訴訟法第104條第1項第3款
    前段定有明文。另依同法第106條，前開規定於其他依法令
    供訴訟上之擔保者準用之。經查，聲請人主張之前開事實，
    業據聲請人提出提存書、假扣押裁定、撤銷假扣押裁定、囑
    託塗銷查封登記函、本院民事庭通知等影本為證，且經本院
    調閱95年聲字第435號行使權利卷宗，相對人廖美玲即廖賜
    寶之遺產管理人確實已於95年6月28日收受本院行使權利之
    通知。至相對人甲○○○○○○○之部分，本院行使權利之
    通知則係於95年6月29日寄存於當地之派出所，惟依本院調
    閱之95年聲更字第4號發還擔保金卷宗，相對人廖呂秀鳳即
    呂秀鳳雖然設籍在台北縣中和市○○路244號2樓，然經台北
    縣警察局中和分局國光派出所轄區員警現場查訪結果，該址
    目前無人居住，經詢問鄰居表示相對人廖呂秀鳳即呂秀鳳之
    前確實居住上址，但其房子被法拍之後即已搬走，不知搬至
    何處，確實搬離時間不記得等情，亦有本院95年10月24日卷
    附之電話紀錄可稽。故本院前於95年6月29日對相對人甲○
    ○○○○○○所為行使權利之通知，尚難認為已合法送達。
    惟聲請人曾另行向本院對相對人甲○○○○○○○聲請意思
    表示之公示送達，並經本院95年聲字第172號裁定准予公示
    送達，故應認聲請人催告相對人甲○○○○○○○行使權利
    部分，亦屬合法。此外，復有本院調閱之94年存字第1245號
    、90裁全字第254號假扣押卷宗、94裁全字第4607號撤銷假
    扣押卷宗、90執全字第182號執行卷宗、94年度裁全聲字第
    12號變換提存物卷宗，經核無訛。聲請人聲請返還擔保金，
    自無不合，應予准許。
三、爰依上開規定裁定如主文。
中    華    民    國    95    年    12    月    29    日
                  民事第二庭    法  官  詹秀錦
以上正本係照原本作成。
如對本裁定抗告，須於裁定送達後10日內向本院提出抗告狀。
中    華    民    國    95    年    12    月    29    日
                                書記官  陳秀香


司法院資訊處製作；財團法人民間司法改革基金會備份。
